【裁判字號】    89,交易,55
【裁判日期】    891222
【裁判案由】    公共危險等
【裁判全文】
臺灣高雄地方法院刑事判決                          八十九年度交易字第五五號
    公  訴  人  臺灣高雄地方法院檢察署檢察官
    被      告  丙○○
右列被告因公共危險等案件，經檢察官提起公訴（八十八年度偵字第二八七七八號）
，本院判決如左：
    主  文
丙○○服用酒類，不能安全駕駛動力交通工具而駕駛，累犯，處有期徒刑參月，如易
科罰金，以參佰元折算壹日。
丙○○被訴過失傷害部分，公訴不受理。
    事  實
一、丙○○有多次竊盜前科，最近一次於民國八十六年因竊盜案件，經本院於八十六
    年十二月十六日，以八十六年度易字第八六○三號判處有期徒刑十月確定，於八
    十七年九月十八日執行完畢，猶不知謹慎，明知無駕駛執照及服用酒類或其他相
    類之物，致不能安全駕駛動力交通工具者，均不得駕駛動力交通工具，竟於民國
    八十八年十一月二十三日下午四時四十分許，於飲酒後其吐氣所含酒精濃度已達
    每公升０˙八毫克，已達不能安全駕駛之狀態下，竟仍駕駛車牌號碼ＹＱＴ─八
    二號機車，貿然沿高雄市○○區○○路由南往北方向行駛，於同日下午四時五十
    分許，行經河西路與新興街口時，本應注意汽車在同一車道行駛時，後車應與前
    車保持隨時可以煞停之距離，且應注意車前狀況，隨時採取必要之安全措施，且
    依當時情形，亦無不能注意之情事，詎丙○○疏未與同向在前行駛由乙○○所駕
    駛之車牌號碼ＳＵＴ─九六五號機車保持適當之安全距離，又因酒醉而疏未注意
    乙○○所騎乘之機車停在上開路口等待東西向來車通過，竟自後追撞乙○○所騎
    乘之機車，致使乙○○人車雙雙倒地，因而受有頭部外傷、左下腿多處擦傷等傷
    害（傷害部分，業據乙○○於本院審理中撤回告訴，詳見後述），嗣經警據報前
    往現場處理而當場查獲。
二、案經乙○○訴由高雄市政府警察局鹽埕分局報請臺灣高雄地方法院檢察署檢察官
    偵查起訴。
    理  由
甲、被訴公共危險部分：
一、訊據被告丙○○，對於右揭時、地於飲酒後其吐氣所含酒精成份已達每公升０˙
    八毫克，明知自己精神狀態已達不能安全駕駛之程度，仍貿然駕車行駛之事實，
    已供承不諱，核與證人即查獲本件公共危險犯行之高雄市政府警察局鹽埕分局建
    國四路派出所警員甲○○於本院調查中結證稱：伊會同交通大隊警員到現場處理
    時，聞到被告身上有酒味，且被告說話不順暢，便對被告做酒精測試等語（見本
    院八十九年七月四日訊問筆錄），大致相符，並有被告為警查獲時所測試之酒精
    濃度測定值影本乙紙、道路交通事故調查報告表乙張、車損照片四幀、現場談話
    筆錄二紙在卷可稽，被告自白與事實相符，堪以採信。
二、按刑法第一百八十五條之三規定所謂「不能安全駕駛」，係抽象危險犯，本不以
    發生具體危險為必要，而依醫學實驗證明所得經驗法則，人體呼氣若已達每公升
    ０．五五毫克以上，肇事率為一般正常人之十倍，已達不能安全駕車之標準，此
    經法務部八十八年五月十八日法八八檢字第００一六六九號函敘甚詳。又按當人
    飲酒後，若以呼氣酒精濃度測試器測得之呼氣濃度達到每公升○˙五毫克時，反
    應較慢，感覺減低，將影響駕駛；達到每公升０‧七五毫克時，思考與個性行為
    均會改變；達到每公升一‧０毫克時，步態不穩，噁心嘔吐，精神混惑不清晰；
    達到每公升一‧五毫克時，說話不清楚，感覺喪失，視力模糊；達到每公升二‧
    ０毫克時，體溫與血糖均降低，肌肉控制差，甚至會導致癲癇發作；達到每公升
    三‧五毫克時，則已經神智不清，反射減低，甚至呼吸抑制，業據行政院國軍退
    除役官兵輔導委員會臺北榮民總醫院以民國八十八年八月五日（八八）北總內字
    第二六八六八號函示明確。而本件被告為警查獲時其吐氣所含酒精濃度已達每公
    升０˙八毫克，顯高於前揭標準值甚多，且又駕車肇事，依前揭說明，被告顯已
    因飲酒而不能安全駕駛動力交通工具無疑。本案事證已臻明確，被告犯行洵堪認
    定。
三、核被告丙○○所為，係犯刑法第一百八十五條之三之服用酒類致不能安全駕駛動
    力交通工具而駕駛罪。被告於八十六年因竊盜案件，經本院於八十六年十二月十
    六日，以八十六年度易字第八六○三號判處有期徒刑十月確定，於八十七年九月
    十八日執行完畢，有臺灣高等法院高雄分院被告全國前案紀錄表在卷可憑，其在
    五年內在犯本件最重本刑為有期徒刑以上之服用酒類致不能安全駕駛動力交通工
    具而駕駛罪，為累犯，應依刑法第四十七條之規定加重其刑。按酒精成分對人之
    意識能力具有不良影響，超量飲酒後會導致對週遭事物之辨識及反應能力較平常
    狀況薄弱，因而酒後駕車在道路上行駛，對一般往來之公眾及駕駛人自身之安全
    皆具有高度之危險性。爰審酌被告明知上情，於服用酒類，酒後呼氣酒精濃度達
    每公升０˙八毫克，已處於不能安全駕駛動力交通工具之狀態下，仍貿然無照駕
    車行駛而肇事，對社會公眾往來之安全構成極大威脅，惟念其犯後坦承犯行，顯
    有悔意等一切情狀，量處如主文所示之刑，並諭知易科罰金之折算標準，以資懲
    戒。
乙、被訴過失傷害部分：
一、公訴意旨另以：被告丙○○明知服用酒類或其他相類之物，致不能安全駕駛動力
    交通工具者，均不得駕駛動力交通工具，竟於民國八十八年十一月二十三日下午
    四時四十分許，於飲酒後其吐氣所含酒精濃度已達每公升０˙八毫克，已達不能
    安全駕駛之狀態下，竟仍駕駛車牌號碼ＹＱＴ─八二號機車，貿然沿高雄市○○
    區○○路由南往北方向行駛，於同日下午四時五十分許，行經河西路與新興街口
    時，因疏未注意後車應與前車保持安全距離及車前狀況，致撞及同向在前行駛，
    由乙○○所駕駛之車牌號碼ＳＵＴ─九六五號機車，使乙○○因而受有左腳、左
    手之擦傷之傷害，因認被告丙○○涉犯二百八十四條第一項前段過失傷害罪嫌等
    語。
二、按告訴乃論之罪，告訴人於第一審辯論終結前，得撤回其告訴；又告訴經撤回者
    ，法院應諭知不受理之判決，刑事訴訟法第二百三十八條第一項，及第三百零三
    條第三款定有明文。
三、本件被告丙○○因傷害案件，經檢察官提起公訴，認其係犯刑法第二百八十四條
    第一項前段之過失傷害罪，依同法第二百八十七條前段之規定須告訴乃論。茲據
    告訴人乙○○於本院審理中，當庭以言詞撤回其告訴（見八十九年十二月八日審
    理筆錄），揆諸前開說明，爰依法為不受理判決之諭知。
據上論斷，應依刑事訴訟法第二百九十九條第一項前段、第三百零三條第三款，刑法
第一百八十五條之三、第四十七條、第四十一條，罰金罰鍰提高標準條例第二條，判
決如主文。
本案經檢察官劉宗慶到庭執行職務。
中      華      民      國    八十九    年     十二     月    二十二    日
                                  臺灣高雄地方法院交通法庭
                                      法  官  廖 純 卿
右正本證明與原本無異。
如不服本判決，應於判決送達後十日內，向本院提出上訴狀。
                                      書記官  林 孝 聰
中    華    民    國      八十九      年      十二      月      二十七  日
附錄本案論罪科刑法條全文：
刑法第一百八十五條之三。
服用毒品，麻醉藥品、酒類或其他相類之物，不能安全駕駛動力交通工具而駕駛者，
處一年以下有期徒刑、拘役或三萬元以下罰金。


司法院資訊處製作；財團法人民間司法改革基金會備份。
